臺灣桃園地方法院刑事判決　　　　　　　　　　　　　九十年度訴字第一四九二號
　　公　訴　人　臺灣桃園地方法院檢察署檢察官
　　被　　　告　丙○○
右被告因偽造文書等案件，經檢察官提起公訴（九十年度偵字第一三六０三號），本
院判決如左：
        主  文
丙○○連續行使偽造私文書，足以生損害於他人，累犯，處有期徒刑壹年。
如附表所示之送貨單據上偽造「陳儀威」之署押捌枚、偽造「陳」之署押陸枚，均沒
收。
        事  實
一、丙○○前於民國八十五年間因詐欺案件，經本院以八十五年度易字第三二六０號
    判決判處有期徒刑四月，緩刑三年，又於八十六年間因詐欺案件，經本院以八十
    六年度易字第四００三號判決判處有期徒刑六月確定，於八十八年三月六日執行
    完畢；另於八十七間因偽造文書印文案件，經本院以八十七年易字第三三五七號
    判決判處有期徒刑七月，並經臺灣高等法院以八十八年度上訴字第八五九號判決
    駁回上訴，於八十八年七月一日確定；再於八十八年間因偽造文書案件，經本院
    於八十九年三月二十八日，以八十八年度訴字第一二六八號判決判處有期徒刑二
    年，於八十九年六月五日確定。猶不知悔改，明知自己無資力給付貨款，竟基於
    意圖為自己不法所有及行使偽造私文書之概括犯意，於八十八年八月十八日至同
    年九月十九日止，前往馥鴻科技股份有限公司（下稱馥鴻公司）位於新竹市○○
    路一五五號之營業處所一次，後並多次以電話聯絡之方式，假冒「儀威水電工程
    、陳儀威」之名義，向馥鴻公司訂購錄影機、錄影帶及其他電子零件等物，並均
    佯稱：貨款待下期出貨時再以現金一次付清，致使馥鴻公司不知情名之高姓業務
    員信以為真而陷於錯誤，連續將總值新台幣（下同）六十四萬一千六百十元之如
    附表所示之貨物，分別於桃園縣、新竹縣市等境內多處不詳地點交予丙○○；丙
    ○○並連續於如附表所示之馥鴻科技股份有限公司送貨單、出貨單上，分別偽簽
    「陳儀威」、「陳」（共十四張，另二張出貨單未簽名），表示其為陳儀威，已
    收受馥鴻公司所交付如附表之貨物，並持之行使交還馥鴻公司，足生損害於陳儀
    威；詎丙○○取得上開貨物後，即避不見面，馥鴻公司催討無著後，始知受騙。
    嗣丙○○復承前開意圖為自己不法所有之概括犯意，於八十八年十二月十三日晚
    上八時許，至新竹縣尖石鄉玉峰村四鄰二十七號甲○○住處，向甲○○佯稱：伊
    認識中壢市一電器行，可以較便宜價格代購電器云云，致使甲○○不疑有他，於
    當日及翌日下午三時許，先後於其前揭住處及新竹縣竹東鎮下公館某不詳名稱之
    中國石油加油站，分別交付共一萬五千元及一萬元予丙○○，嗣於同年月十五日
    中午，甲○○因未見丙○○依約送去所訂之電器，且依丙○○先前所留之電話號
    碼亦無法聯絡到丙○○，始知受騙。
二、案分經馥鴻科技股份有限公司代表人藍明振訴由桃園縣警察局中壢分局、甲○○
    訴由新竹縣警察局橫山分局，分別報請台灣桃園地方法院檢察署、台灣新竹地方
    法院檢察署檢察官，由台灣桃園地方法院檢察署檢察官偵查起訴。
        理  由
一、訊據被告丙○○對於右揭犯罪事實，除辯稱伊於向告訴人甲○○收取前開二萬五
    千元後，於第二天即被關，所以沒有辦法幫甲○○代購電器，伊沒有騙他的意思
    云云，餘均坦承不諱，經查：
    （一）被告右揭假冒「儀威水電工程、陳儀威」之名義，連續向馥鴻公司訂貨，
          並以「陳儀威」、「陳」之名義連續偽造私文書之犯行，業經被告於警、
          偵訊及本院審理中坦承不諱，核與告訴人馥鴻公司之代理人乙○○於本院
          九十年十一月八日訊問時所指述之情節相符（其略稱：因為我們新竹公司
          的人員換人，而且被告以陳儀威4的名字來與我們接洽，所以我們業務人
          員沒有發覺到。（被告當時是否向你們稱他是儀威水電工程？）是的。（
          你們送貨均送到何處？）均送到他的施工現場，有汽車旅館、加油站，被
          告沒有付錢，我們有到那些送貨地點去查看，東西確實有裝上去，有部分
          地方沒有完工，我們有接續完工了，有收到一些錢。（被告如何去你們營
          業處的，他是人去的？）他第一次親自到我們新竹市○○路一五五號的營
          業處去訂貨，之後均以電話聯絡訂貨。（你們送貨的地點在何處？）我現
          在記不是很清楚，但是有在新竹縣市、桃園縣境內等語），且有被告以「
          陳儀威」或「陳」之名義所偽造之如附表所示之馥鴻科技股份有限公司送
          貨單、出貨單影本共十四紙附於臺灣桃園地方法院檢察署八十九年度偵字
          第四四五三號偵查卷可稽，被告此部分之連續詐欺取財及行使偽造私文書
          之犯行已堪予認定。
    （二）被告於八十八年十二月十三日晚上八時許，於告訴人甲○○前揭住處，以
          其認識中壢市一電器行，可以較便宜價格代購電器，使告訴人甲○○不疑
          有他而先後交付共一萬五千元及一萬元予被告，嗣於同年月十五日中午以
          後即未能再聯絡到被告乙節，業據告訴人甲○○於警訊（見臺灣新竹地方
          法院檢察署八十九年度偵字第六二六一號偵查卷第四頁背面第三行以下）
          ，及本院九十年十二月十七日訊問時指述綦詳，雖被告辯稱其於收到告訴
          人甲○○交付之二萬五千元後的第二天（按即八十八年十二月十六日）即
          遭警察緝獲入監，然：(1)查被告於本院九十年十一月八日訊問時先辯稱伊
          被關了，就沒有辦法幫告訴人甲○○代購電器云云，於本院九十年十二月
          十七日訊問時，改口辯稱伊是在中壢市○○路那邊的電器行買電器的，因
          伊被警察抓去，載貨的車子是租的，後來家裡不知道是遭小偷還是怎麼樣
          就不見了云云，於本院九十一年二月二十五日再改口辯稱伊有去電器行問
          了，但是尚未取貨就被抓了云云，所辯前後均互相矛盾，已難令人置信；
          (2)又查其於臺灣彰化地方法院檢察署檢察官九十年五月三日偵訊時，自承
          伊跟告訴人甲○○拿錢之前是尚未跟電器行談，也沒有找到特定之電器行
          ，因伊離婚，有二個小孩要養，所以才又向馥鴻公司及甲○○行騙等語（
          見該署八十九年度偵字第三八一八號偵查卷第二十一頁背面第二行以下）
          ；(3)況其於八十八年十二月十三日、十四日即已收到告訴人甲○○二萬五
          千元，並向告訴人甲○○稱同月十五日下午即會將電器送到，如其無行騙
          之意，當已洽購好電器，然其根本無法證明已向電器行洽購電器，且其於
          同月十五日即已行蹤不明，足認被告自始即有詐欺取財之犯意甚明，被告
          前開所辯係事後卸責之詞，不足採信。被告既有詐欺之犯意與犯行，其顯
          已觸犯詐欺取財罪。
    （三）綜上所述，本件事證明確，被告前揭犯行均洵堪認定，應予依法論科。
二、查被告丙○○在如附表所示之送貨單、出貨單據上偽簽「陳儀威」、「陳」署押
    ，表示其為陳儀威，已收受該些貨物，並將之交回馥鴻公司，足生損害於陳儀威
    之權益。核被告所為，係犯刑法第三百三十九條第一項詐欺取財罪、第二百十六
    條、第二百十條行使偽造私文書罪嫌。被告偽造署名為偽造私文書之部分行為，
    而偽造私文書之低度行為，為行使之高度行為所吸收，均不另論罪。又被告先後
    多次詐欺取財（含詐欺告訴人馥鴻公司與甲○○）及行使偽造私文書之犯行，因
    均時間緊接，所犯分別係犯罪構成要件相同之罪，顯均係基於概括之犯意反覆為
    之，均為連續犯，均應依刑法第五十六條之規定，各以一罪論，並分別加重其刑
    。再被告所犯前開連續詐欺罪與連續行使偽造私文書罪間，有方法結果之牽連關
    係，為牽連犯，應以刑法第五十五條之規定，從一重論以連續行使偽造私文書罪
    。次查，被告前於八十五年間因詐欺案件，經本院以八十五年度易字第三二六０
    號判決判處有期徒刑四月，緩刑三年，又於八十六年間因詐欺案件，經本院以八
    十六年度易字第四００三號判決判處有期徒刑六月確定，於八十八年三月六日執
    行完畢，此有臺灣高等法院被告全國前案紀錄表及台灣桃園地方法院檢察署刑案
    資料查註紀錄表各一份附卷可稽，其於有期徒刑執行完畢後，五年內再犯本件有
    期徒刑以上之罪，為累犯，應依刑法第四十七條規定，依法加重其刑，並遞加重
    之。爰審酌被告年輕力盛，竟不思正途賺錢營生，一再施用詐術詐取他人財物，
 犯罪後雖然坦承部分犯行，然於本院審理中又謊稱其已還部分金錢與告訴人甲○
    ○，嗣經甲○○於本院九十年三月二十五日審理時證實未收到被告所交付之任何
    金錢，顯見被告仍無積極悔悟之意，尚難認其犯罪後態度良好，且其連續詐欺馥
    鴻公司之金額高達六十四萬一千六百十元，犯罪所得甚高，所生危害不小，故量
    處如主文所示之刑，以資懲儆。另被告雖於八十七間因偽造文書印文案件，經本
    院以八十七年易字第三三五七號判決判處有期徒刑七月，並經臺灣高等法院以八
    十八年度上訴字第八五九號判決駁回上訴，於八十八年七月一日確定；又於八十
    八年間因偽造文書案件，經本院於八十九年三月二十八日，以八十八年度訴字第
    一二六八號判決判處有期徒刑二年，於八十九年六月五日確定，然經查本件之犯
    罪時間與該二案之犯罪時間相距各達二年、一年之久，顯非係基於概括之犯意而
    為之，本件自不受前二案判決效力所及，附此敘明。
三、如附表所示之偽造「陳儀威」之署押八枚、偽造「陳」之署押六枚，應依刑法第
    二百一十九條沒收。
據上論斷，應依刑事訴訟法第二百九十九條第一項前段，刑法第五十六條、第二百十
六條、第二百十條、第三百三十九條第一項、第五十五條、第四十七條、第二百十九
條，罰金罰鍰提高標準條例第一條前段，判決如主文。
本案經檢察官許曉微到庭執行職務。
中      華      民      國    九十一    年      四      月      八      日
                                臺灣桃園地方法院刑事第六庭
                                    法  官  林  春  鈴
右正本證明與原本無異。
如不服本判決，應於判決送達後十日內向本院提出上訴狀( 應附繕本 )，上訴於
臺灣高等法院。
                                    書記官  江  世  亨
中        華        民        國   九十一   年   四   月    八    日
附表：
編號   送  貨  單  號  碼    送 貨 日 期  偽簽署押   貨品名稱    單據名稱
       （出貨單號碼）
0        00000          00、08、18   陳儀威    電子零件    送貨單
0        00000          00、08、19   陳儀威    手動鏡頭    送貨單
三    Ｚ000000000    00、08、20   陳儀威    錄放機等    出貨單
四    Ｚ000000000    00、08、20   陳儀威    錄影帶等    出貨單
五    Ｚ000000000    00、08、24   未簽名    電子零件出貨單
六    Ｚ000000000    00、08、21   陳儀威    錄放機等    出貨單
七    Ｚ000000000    00、09、01   陳        電子零件    出貨單
八    Ｚ000000000    00、08、24   陳        電子零件    出貨單
0        00000          00、09、08   陳        電子零件    送貨單
十    Ｚ000000000    00、09、01   陳        電子零件    出貨單
十0      00000          00、09、04   陳儀威    電子零件    送貨單
十0      00000          00、09、08   陳        電子零件    送貨單
十0      00000          00、09、07   陳儀威    電子零件    送貨單
十0      00000          00、09、15   陳        電子零件    送貨單
十五  Ｚ000000000    00、09、19   未簽名    電視一台    出貨單
十0      00000          00、09、04   陳儀威    電子零件    送貨單
附論罪科刑依據之法條：
刑法第二百十條
偽造、變造私文書，足以生損害於公眾或他人者，處五年以下有期徒刑。
刑法第二百十六條
行使第二百十條至第二百十五條之文書者，依偽造、變造文書或登載不實事項或使登
載不實事項之規定處斷。
刑法第三百三十九條第一項
意圖為自己或第三人不法之所有，以詐術使人將本人或第三人之物交付者，處五年以
下有期徒刑、拘役或科或併科一千元以下罰金。
